臺灣板橋地方法院刑事判決　　　　　　 93年度簡上字第709號
上　訴　人
即　被　告　乙○○
上列上訴人因家庭暴力之恐嚇案件，不服本院93年度簡字第5358
號，中華民國93年11月30日第一審判決（聲請簡易判決處刑案號
：93年度偵字第16936 號），提起上訴，本院管轄之第二審合議
庭判決如下︰
    主      文
上訴駁回。
    事      實
一、乙○○與甲○○原為配偶，於民國89年8 月17日離婚，為家
    庭暴力防治法第3 條第1 款之家庭成員關係。乙○○於93年
    6 月9 日中午12時40分許，因其子徐茂富之探視問題，前往
    臺北縣新莊市○○路61巷8 之1 號甲○○住處與之理論，其
    間乙○○竟基於恐嚇之故意，向甲○○恫稱：「如果你不讓
    我看小孩，就要你好看，出門小心點，要用車子撞死你。」
    等語，以此加害生命之事恐嚇甲○○，使甲○○心生畏懼，
    致生危害於甲○○之安全。
二、案經被害人甲○○訴由臺北縣政府警察局新莊分局報請臺灣
    板橋地方法院檢察署檢察官偵查起訴。
    理      由
一、訊據被告乙○○矢口否認有何恐嚇犯行，辯稱：伊未曾以將
    用車子撞死告訴人之詞恐嚇告訴人，且伊所稱要告訴人出門
    小心一點，意指告訴人之為人會遭天譴，並非恐嚇，況當天
    係伊報警處理云云。經查：
  (一)上開事實，業據告訴人於偵訊時指訴綦詳，證人即在場處理
    之警員徐子胤於檢察官訊問時亦具結證稱：「... 我在場，
    我有聽到他（指被告）說這句話（指『出門小心點，要用車
    子撞死你』），說要用車子撞死你。」等語（見臺灣板橋地
    方法院檢察署93年度偵字第16936 號偵查卷宗第20頁），足
    見被告確曾於上開時、地向告訴人稱：「出門小心點，要用
    車子撞死你」等語，被告空言否認有「要用車子撞死你」之
    用語，要無可採。
  (二)刑法所稱恐嚇，係指以使人生畏怖心為目的，而通知將加惡
    害之旨於被害人，受惡害之通知者，因其恐嚇，生安全上之
    危險與實害而言。被告向告訴人稱「出門小心點」後，續稱
    「要用車子撞死你」等語，以一般常人之邏輯及智識程度，
    均足為出門將遭人駕車撞死之理解。參以被告與告訴人曾有
    長達9 年之夫妻關係，對告訴人之生活習性自有相當之認識
    ，渠等2 人復因子女監護權、探視權之故，素有爭執，甚為
    此對簿公堂，此有卷附之
    度監字第100 號民事裁定存卷為憑。綜核上情，告訴人聽聞
    被告所稱：「出門小心點，要用車子撞死你」之言語，當足
    生相當之畏怖。被告辯稱：其意指以告訴人之為人會遭天譴
    ，故要其出門小心，並非恐嚇云云，顯係卸責之詞，不足採
    信。
  (三)至被告所辯：本案係伊報警處理云云，顯與前開恐嚇之事實
    無涉。況本案係告訴人於93年6 月9 日下午1 時40分許，前
    往臺北縣政府警察局新莊分局新莊派出所報案並提出告訴，
    經該局按址通知被告未到案，而由該局報請臺灣板橋地方法
    院檢察署檢察官偵查起訴，有臺北縣政府警察局新莊分局新
    莊派出所受理各類案件紀錄表及臺北縣政府警察局受理刑事
    案件報案三聯單附卷可稽，被告既非對於未發覺之罪自首而
    受裁判，其此部分所辯，亦無解於所涉之罪責甚明。
  (四)綜上，本案事證明確，被告犯行堪予認定。
二、核被告所為，係犯刑法第305 條之恐嚇危害安全罪。原審以
    被告所為係犯刑法第305 條之恐嚇危害安全罪，判處拘役40
    日，如易科罰金，以銀元300 元折算1 日，其認事用法均無
    違誤，量刑亦屬妥適，應予維持。被告猶執陳詞，指摘原審
    判決不當而請求撤銷原審判決，為無理由，應予駁回。
三、被告經合法傳喚無正當之理由於審判期日不到庭，有送達證
    書在卷可稽，爰依刑事訴訟法第371 條規定，不待其陳述，
    逕行判決。
據上論斷，應依刑事訴訟法第455 條之1 第1 項、第3 項、第36
8 條、第371 條，判決如主文。
本案經檢察官王家春到庭執行職務
中　　華　　民　　國　　94　　年　　3 　　月　　23　　日
                       臺灣板橋地方法院刑事第二庭
                            審判長法  官   鄭  水  銓
                                  法  官   陳  福  來
                                  法  官   廖  怡  貞
以上正本證明與原本無異。
不得上訴。
                                  書記官   謝  麗  秋
中　　華　　民　　國　　94　　年　　3 　　月　　23　　日
附錄本案論罪科刑法條
中華民國刑法第305條
 (恐嚇危害安全罪)
以加害生命、身體、自由、名譽、財產之事，恐嚇他人致生危害
於安全者，處二年以下有期徒刑、拘役或三百元以下罰金。
